【裁判字號】    95,交聲,118
【裁判日期】    950307
【裁判案由】    聲明異議
【裁判全文】
臺灣臺中地方法院交通事件事裁定      95年度交聲字第118號
原處分機關  交通部公路總局臺中區監理所臺中市監理站
受 處分 人  甲○○
上列受處分人因違反道路交通管理處罰條例案件，對於交通部公
路總局臺中區監理所臺中市監理站民國九十五年一月四日所為之
七件裁決（裁監稽違字第裁六一─ＡＥＵ○四二○六七、Ａ五Ｉ
七○二五五○、ＡＥＵ○四一五四二、ＡＥＵ○四○一二○、Ａ
五Ｌ四○三一六四、Ａ四Ｊ八○五○六六、Ａ五Ｊ三○四七五○
號裁決書），聲明異議，本院裁定如下：
    主  文
異議駁回。
    理  由
一、原處分機關略以：受處分人甲○○所駕駛之車牌號碼○七六
    －ＦＢ號營業用大客車，分別於民國九十四年十一月十七日
    下午一時五十分許、同年十一月十九日上午十一時四十六分
    許、同年十一月二十日下午四時五十二分許、同年十一月二
    十二日晚間六時四分許、同年十二月一日下午二時四十四分
    許、同年十二月四日上午九時四十五分許、同年十二月二十
    一日晚間八時二十三分許，均在臺北市○○路○段處，因在
    設有禁止臨時停車標線處所臨時停車之違規，為臺北市政府
    警察局大同分局員警當場攔檢舉發，經掣開違規通知單，受
    處分人依於限期內到案提出申訴，該站經查違規屬實，遂於
    九十五年一月四日以裁監稽違字第裁六一─ＡＥＵ○四二○
    六七、Ａ五Ｉ七○二五五○、ＡＥＵ○四一五四二、ＡＥＵ
    ○四○一二○、Ａ五Ｌ四○三一六四、Ａ四Ｊ八○五○六六
    、Ａ五Ｊ三○四七五○號裁決書，合計裁處罰鍰新臺幣（下
    同）二千一百元整，逾期則依裁決書處罰主文規定裁處，於
    法並無不合等語。
二、本件受處分人甲○○則以：受處分人是和欣汽車客運股份有
    限公司（以下稱和欣客運）駕駛員，於上揭時、地遭警方舉
    發時，係駕駛和欣公司所有營業班車，依公路主管機關核定
    路線及站牌停靠搭載旅客，受處分人於和欣公司所屬「經同
    意之營業路線及設站處所」搭載旅客，並未違反汽車運輸業
    管理規則規定，如此舉發無理由，爰聲明異議云云。
三、按設有禁止臨時停車標誌、標線處所不得臨時停車；汽車駕
    駛人，臨時停車在設有禁止臨時停車標誌、標線處所臨時停
    車者，處罰鍰三百元以上六百元以下罰鍰，道路交通安全規
    則第一百十一條第一項第三款、道路交通管理處罰條例第五
    十五條第一項第三款及違反道路交通管理事件統一裁罰標準
    表分別定有明文。又按公路汽車客運業營運班車在市區○○
    路線及設站地點，應依下列原則辦理其行經市區○○路線及
    設站地點：(一)基於維護當地交通秩序之需要，應與當地政府
    協議定之，(二)經同意之營運路線及設站地點，當地政府如因
    實際需要得予調整變更，並應函請該管公路主管機關辦理，
    前項各款，如發生爭議，報請上級機關核定之；又臺灣省轄
    內公路汽車客運業之「營運管理及處罰」，由交通部委任交
    通部公路總局辦理；直轄市○○○路汽車客運業之「營運管
    理及處罰」，由交通部委辦直轄市政府辦理，汽車運輸業管
    理規則第三十七條、第一百三十九條之一亦定有明文。
四、經查：
  (一)本件受處分人甲○○駕駛車牌號碼○七六－ＦＢ號營業用大
    客車，於上開時、地，均因在設有禁止臨時停車標線處所臨
    時停車之違規事實，為員警當場舉發，經掣開違規通知單移
    送等情，有前揭舉發通知單及裁決書等在卷可稽；且臺北市
    政府交通局以九十五年二月十五日北市交二字第○九五三○
    七三八八○○號函稱：查和欣客運承德站設站許可撤銷事宜
    ，經臺北市政府交通局於九十四年八月二日北市交二字第○
    九四三三二三六五○○號函提報交通部，函文明定路線調整
    自九十四年八月十六日實施，考量業者有旅客移轉需要，於
    業者提出申請暫緩撤站，給予三個月緩衝期，期滿後（即九
    十四年十一月十六日起）原上客站將予撤除，案奉交通部以
    九十四年九月七日交路字第○九四○○四八○七一號函核復
    依該部公路總局意見辦理，故和欣客運公司原設承德路上客
    站，於九十四年八月十六日即應撤銷，惟該公司於九十四年
    八月十五日依規定向交通局申請「臺北市─臺南市○○○路
    側上客站暫緩撤銷，經同意該公司申請二站（原承德路既有
    站位及國道客運總站）並行營運，故最終撤站日期為九十四
    年十一月十五日，另交通局於九十四年十一月十一日，勘定
    和欣汽車客運公司及阿囉哈客運原設承德路一段五十二至五
    十八號間，公車停靠區塗銷及劃設禁止臨時停車紅線事宜，
    並於九十四年十一月十五日晚間，辦理停靠區塗銷及劃設禁
    停紅線事宜等語，此亦有臺北市政府交通局九十五年二月十
    五日北市交二字第○九五三○七三八八○○號函及相關函文
    影本在卷可佐，足見本件受處分人遭舉發地點上原有之和欣
    客運站牌已遭撤站，該地並劃設有禁止臨時停車標線甚明。
  (二)綜上，和欣汽車客運承德站之設站許可既已經撤銷，最終撤
    站日期亦於九十四年十一月十五日到期，且該處亦經交通主
    管機關已塗銷停靠區及劃設禁止臨時停車紅線之標線完畢，
    則和欣客運公司於到期之後，自不得合法使用該處停靠車輛
    。受處分人既為該公司之車輛駕駛人，亦應不得在設有禁止
    臨時停車標線之處所臨時停車，其以該公司經同意之營業路
    線及設站處所搭載旅客，未違反汽車運輸業管理規則置辯，
    自無可採，是受處分人確有上開違規情事，堪以認定。從而
    ，原處分機關據以援引上開規定，合計裁處罰鍰二千一百元
    整，逾期則依裁決書處罰主文規定處罰，並無不當，本件聲
    明異議為無理由，應予駁回。
  (三)至受處分人陳稱：於公司（和欣客運）所屬「經同意之營業
    路線及設站處所」搭載旅客，並未違反汽車運輸業管理規則
    規定云云，依據前揭汽車運輸業管理規則之規定，此等事項
    爭議、營運管理及處罰，或係與當地政府協議之，或由其上
    級機關核定之，或由中央、地方之交通行政部門辦理之問題
    ，均非本院審理之範圍，併予敘明。
五、據上論斷，應依道路交通管理處罰條例第八十七條第二項，
    道路交通案件處理辦法第十九條，裁定如主文。
中    華    民    國    95    年    3     月    7     日
                      交通法庭  法  官  黃裕仁
上正本證明與原本無異。
如不服本裁定應於送達後五日內向本院提出抗告狀。
                                書記官  王嘉仁
中    華    民    國    95    年    3     月    7     日


司法院資訊處製作；財團法人民間司法改革基金會備份。
